臺灣新北地方法院三重簡易庭小額民事判決
111年度重小字第790號
原      告  臺灣新光商業銀行股份有限公司

法定代理人  李增昌  
訴訟代理人  許俊傑  
            鐘雅儒  
被      告  盧資玲


上列當事人間請求清償信用卡消費借款事件，本院於民國111年4
月14日言詞辯論終結，判決如下：
　　主　    文
一、被告應給付原告新臺幣（下同）71,858元，及自民國106年2
    月25日起至清償日止，按年息15％計算之利息。
二、原告其餘之訴駁回。
三、訴訟費用1,000元由被告負擔。
四、本判決原告勝訴部分得假執行。
    事實及理由
一、原告起訴主張：
　　緣被告前向原告請領信用卡，經原告審核後，發給信用卡乙
    張，兩造間成立信用卡契約。依約定被告到特約商店簽帳消
    費後，委託原告先行墊款給特約商店，再由原告向被告請求
    償還帳。被告則應於每月繳款截止日之前向原告清償帳款，
    如有積欠款項或逾期清償等情事者，則依信用卡約定條款第
    14條及第15條之約定，應自原告墊款予特約商店之日起至清
    償日止，按年息19.71％之利率計付欠款之循環信用利息，並
    依約繳納違約金，截至民國96年3月22日止，被告已累計71,
    858元之消費款未付，迭經催討仍未清償，為此爰依信用卡
    契約提起本訴等語。並聲明：被告應給付原告71,858元，及
    自96年3月23日起至104年8月31日止，按年息19.71 ％計算之
    利息，並自104年9月1日起至清償日止，按年息15％計算之利
    息。
二、被告則以：主張時效抗辯。被告應是在96年1月之前分次以
    現金卡向原告借款，故被告積欠原告的債務迄今已逾15年，
    原告之請求權因超過15年而消滅，被告自得拒絕給付。又利
    息係從屬於本金債權，既本金債權已因時效消滅，利息亦隨
    之消滅，原告亦得拒絕給付利息等語資為抗辯。並聲明：請
    求駁回原告之訴。
三、本院之判斷：
  ㈠原告主張之事實，業據提出經濟部函文、信用卡申請書暨約
    定條款、債務資料查詢、被告戶籍謄本、消費明細等件為憑
    （本院卷第13至53頁），被告到庭固不否認曾持信用卡向原
    告借款，惟以前揭情詞置辯。
  ㈡按請求權，因15年間不行使而消滅。但法律所定期間較短者
    ，依其規定；利息、紅利、租金、贍養費、退職金及其他1
    年或不及1年之定期給付債權，其各期給付請求權，因5年間
    不行使而消滅；消滅時效，因請求、承認或起訴事由而中斷
    ；時效中斷者，自中斷之事由終止時，重行起算，民法第12
    5條、第126條、第129條第1項、第137條第1項分別有明文規
    定。次按民法第129條第1項第2款所稱之承認，係因時效而
    受利益之債務人向債權人表示認識其請求權存在之觀念通知
    。又此項承認無須一一明示其權利之內容及範圍等，且以有
    可推知之表示行為即為已足(最高法院102年度台上字第809
    號判決意旨參照)。承認不以明示為限，默示的承認，如請
    求緩期清償、支付利息等，亦有承認之效力。被告固就本件
    信用卡債務為時效抗辯，惟依原告所提出之消費明細可知，
    本件原告請求之信用卡消費款，最後一筆為96年3月22日新
    增之款項，該款項係被告於94年4月22日向原告借款之分期
    應還款，而被告復於96年3月22日最後繳款6,000元（本院卷
    第30頁），視為承認原告消費款債權存在，發生時效中斷效
    力，則本件信用卡消費款請求權時效，應自96年3月22日起
    算15年，原告於時效完成前之111年2月24日向本院起訴，復
    生中斷其對被告信用卡消費款請求權消滅時效之效果，是原
    告信用卡消費款之請求權消滅時效尚未完成，被告所為此部
    分時效抗辯，並無理由。至於利息債權之部分，經查原告係
    於111年2月24日向本院起訴請求被告給付信用卡消費款，有
    民事起訴狀上之本院收狀戳章為憑（本院卷第9頁），故自
    起訴日往前回溯5年即106年2月24日以前之利息請求權則已
    罹於5年之短期時效而消滅，被告就此部分為時效抗辯，拒
    絕給付，應屬可採。是原告就本件利息債權部分，僅得請求
    自106年2月25日起至清償日止之約定利息，逾此部分之利息
    請求，即屬無據。
四、從而，原告依信用卡消費借貸契約之法律關係，及銀行法第
    47條之1第2項規定，請求被告給付如主文第1項所示金額，
    為有理由，應予准許，逾此部分請求，為無理由，應予駁回
    。
五、本件事證已臻明確，兩造其餘攻擊防禦方法及所舉證據，經
    審酌結果，與本件判決結論均無影響，爰不一一論述，附此
    敘明。
六、本件係就訴訟適用小額程序所為被告敗訴之判決，依民事訴
    訟法第436條之20之規定，應依職權宣告假執行。
七、訴訟費用負擔之依據：依民事訴訟法第436條之19、第79條
    規定，確定訴訟費用額為1,000元，由被告負擔。
中　　華　　民　　國　　111 　年　　5 　　月　　12　　日
　　　　　　　　　三重簡易庭  法  官  王凱俐
以上為正本係照原本作成。
對於本件判決如有不服，應於收受送達後20日內向本院提出上訴
書狀，上訴於本院合議庭，並按他造當事人之人數附具繕本。當
事人之上訴，非以判決違背法令為理由不得為之，上訴狀應記載
上訴理由，表明下列各款事項：
（一）原判決所違背之法令及其具體內容。
（二）依訴訟資料可認為原判決有違背法令之具體事實。
如未於上訴後20日內補提合法上訴理由書，法院得逕以裁定駁回
上訴。
中　　華　　民　　國　　111 　年　　5 　　月　　12　　日
                          　　書記官  李采錡